ko: 스포츠용품 > 야외 레크레이션 > 인라인/롤러 스케이팅 > 인라인/롤러 스케이트 보호 장비 > 롤러 스케이트 보호대: 롤러스케이트 팔꿈치 패드; 롤러스케이트 무릎 패드
de: Sportartikel > Outdoor-Aktivitäten > Skaten > Schutzausrüstung für Skater > Rollschuh-Polster: Rollschuh-Ellbogenschoner; Rollschuh-Knieschoner
pt-BR: Artigos esportivos > Atividades ao ar livre > Patinação inline e sobre rodas > Equipamento de proteção para patinação inline e sobre rodas > Protetores para patinação sobre rodas: Cotoveleiras para patinação; Joelheiras para patinação
hr-HR: Sportska oprema > Rekreacija na otvorenom > Rolanje i koturanje > Zaštitna oprema za rolanje i koturanje > Štitnici za rolanje: Štitnici za laktove za rolanje; Štitnici za koljena za rolanje
pl: Sprzęt sportowy > Rekreacja na świeżym powietrzu > Jazda na wrotkach i łyżworolkach > Sprzęt ochronny do jazdy na wrotkach i łyżworolkach > Ochraniacze do jazdy na wrotkach i łyżworolkach: Nałokietniki do jazdy na wrotkach; Nakolanniki na wrotki
nb: Sportsutstyr > Friluftsliv > Inline og rulleskøyter > Beskyttelsesutstyr for rulleskøyter > Rulleskøytebeskyttere: Albuebeskyttere for rulleskøyting; Knebeskyttere for rulleskøyting
sk-SK: Športový tovar > Exteriérové rekreakčné športy > Jazda na inline a kolieskových korčuliach > Ochranné pomôcky na jazdu na inline a kolieskových korčuliach > Chrániče na kolieskové korčule: Chrániče lakťov na kolieskové korčule; Chrániče kolien na kolieskové korčule
bg-BG: Спортни стоки > Спортни занимания на открито > Каране на ролери и ролкови кънки > Защитна екипировка за каране на ролери и ролкови кънки > Протектори за каране на ролкови кънки: Налакътници за каране на кънки; Наколенки за каране на кънки
vi: Dụng cụ thể thao > Giải trí ngoài trời > Trượt pa-tanh và pa-tanh một hàng > Thiết bị bảo vệ trượt pa-tanh và pa-tanh một hàng > Đệm trượt pa-tanh: Đệm cùi chỏ trượt patin; Đệm đầu gối trượt patin
ru: Спортивные товары > Активный отдых на открытом воздухе > Катание на роликах > Защитная экипировка для катания на роликах > Наколенники и налокотники для катания на роликах: Налокотники для катания на роликах; Наколенники для катания на роликах
nl: Sportartikelen > Buitenrecreatie > Inlineskaten en rollerskaten > Beschermende uitrusting voor inlineskaten en rollerskaten > Beschermpads voor rollerskaten: Elleboogbeschermers voor rolschaatsen; Kniebeschermers voor rolschaatsen
da: Sportsartikler > Friluftsliv > Rulleskøjter og inlinere > Beskyttelsesudstyr til rulleskøjter og inlinere > Beskyttelsesudstyr til rulleskøjteløb: Albuebeskyttere til rulleskøjter; Knæbeskyttere til rulleskøjter
fi: Urheilutarvikkeet > Ulkoharrasteet > Rullaluistelu > Rullaluistelusuojukset > Rullaluistelusuojat: Rullaluistelun kyynärsuojat; Rullaluistelun polvisuojat
it: Articoli sportivi > Ricreazione outdoor > Pattinaggio in linea e tradizionale > Protezioni per pattinaggio in linea e tradizionale > Imbottiture per pattinaggio in linea e tradizionale: Gomitiere da pattinaggio a rotelle; Ginocchiere da pattinaggio a rotelle
es: Equipamiento deportivo > Actividades al aire libre > Patinaje sobre ruedas y en línea > Protecciones para patinaje sobre ruedas y en línea > Almohadillas para patinaje sobre ruedas: Coderas para patinaje sobre ruedas; Rodilleras para patinaje sobre ruedas
ro-RO: Articole sportive > Recreere în aer liber > Patinaj cu role în linie și patinaj cu rotile > Echipament de protecție pentru patinaj cu role în linie și patinaj cu rotile > Inserții pentru patinaj cu role în linie: Cotiere pentru patinaj pe rotile; Genunchiere pentru patinaj pe rotile
cs: Sportovní potřeby > Outdoorové aktivity > In-line a kolečkové brusle > Ochranné pomůcky pro in-line a kolečkové brusle > In-line chrániče: Chrániče loktů na kolečkové brusle; Chrániče kolen na kolečkové brusle
pt-PT: Artigos de desporto > Atividades recreativas no exterior > Patinagem com patins em linha e de 4 rodas > Equipamento de proteção para patinagem com patins em linha e de 4 rodas > Proteções para patinagem com patins de 4 rodas: Cotoveleiras de patinagem; Joelheiras de patinagem
sv: Sportartiklar > Utomhusaktiviteter > Inline- och rullskridskoåkning > Skyddsutrustning för inline- och rullskridskoåkning > Rullskridskoskydd: Armbågsskydd för rullskridskoåkning; Knäskydd för rullskridskoåkning
zh-TW: 體育用品 > 室外休閒 > 直排輪/雙排輪 > 直排輪/雙排輪護具 > 滑輪護墊: 滑輪護肘; 滑輪護膝
lt-LT: Sporto prekės > Poilsis lauke > Ratukinių pačiūžų ir riedučių sportas > Ratukinių pačiūžų ir riedučių apsauginė įranga > Apsaugos riedutininkams: Riedučių alkūnių apsaugos; Riedučių kelio apsaugos
en: Sporting Goods > Outdoor Recreation > Inline & Roller Skating > Inline & Roller Skating Protective Gear > Roller Skating Pads: Roller Skating Elbow Pads; Roller Skating Knee Pads
hu: Sportszerek > Szabadtéri kikapcsolódás > Inline- és görkorcsolya > Inline- és görkorcsolya-védőfelszerelés > Görkorcsolyabetétek: Görkorcsolya-könyökvédők; Görkorcsolya-térdvédők
ja: スポーツ用品 > 屋外レクリエーション > インラインスケート・ローラースケート > インラインスケート・ローラースケート用プロテクター > ローラースケート用パッド: ローラースケート用エルボーパッド; ローラースケート用ニーパッド
tr: Spor Malzemeleri > Açık Hava Etkinlikleri > Inline ve Roller Paten > Inline ve Roller Paten Koruyucu Kıyafetleri > Roller Paten Pedleri: Tekerlekli paten dirseklikleri; Tekerlekli paten dizlikleri
sl-SI: Športna oprema > Rekreacija na prostem > Rolanje in kotalkanje > Zaščitna oprema za rolanje in kotalkanje > Ščitniki za kotalkanje: Ščitniki za komolce za kotalkanje; Ščitniki za kolena za kotalkanje
th: อุปกรณ์กีฬา > สันทนาการกลางแจ้ง > อินไลน์และโรลเลอร์สเกต > อุปกรณ์ป้องกันของอินไลน์และโรลเลอร์สเกต > ชุดป้องกันสำหรับโรลเลอร์สเกต: สนับศอกโรลเลอร์สเกต; สนับเข่าโรลเลอร์สเกต
fr: Équipements sportifs > Loisirs de plein air > Patin à roulettes et roller > Équipement de protection pour roller et patin à roulettes > Genouillères de patin à roulettes: Coudières de roller; Genouillères de roller
el: Αθλητικά είδη > Υπαίθριες δραστηριότητες αναψυχής > Πατινάζ εντός & εκτός δρόμου > Προστατευτικός εξοπλισμός τροχοπέδιλων μονής σειράς τροχών και πατινιών > Επιθέματα προστασίας για πατίνια: Επιγκωνίδες για ρόλερ; Επιγονατίδες για ρόλερ
zh-CN: 体育用品 > 户外休闲 > 直排轮滑/四轮旱冰 > 直排轮滑/四轮旱冰护具 > 四轮旱冰护垫: 轮滑护肘; 轮滑护膝